臺灣臺中地方法院行政訴訟判決
111年度交字第44號
原      告  韓心怡  

被      告  臺中市交通事件裁決處
                      設臺中市○○區○○○路00號
代  表  人  黃士哲    住同上
訴訟代理人  黃曉妍律師
上列當事人間交通裁決事件，原告不服被告民國111年1月21日中
市裁字第68-GDJ320469號裁決書，提起行政訴訟，本院判決如下
：
    主  文
原告之訴駁回。
訴訟費用新臺幣參佰元由原告負擔。
    事實及理由
一、程序事項：按行政訴訟法第237 條之7 規定，交通裁決事件
    之裁判，得不經言詞辯論為之。本件屬交通裁決事件，依兩
    造所述各節及卷內資料其事證已臻明確，本院認無經言詞辯
    論之必要，爰不經言詞辯論而為判決。
二、事實概要：原告所有號牌5636-F8號自用小客車(下稱系爭車
    輛）於民國110年11月29日20時42分許，行經臺中市北屯區
    大鵬路0000000路燈旁，因「汽車駕駛人行車速度，超過規
    定之最高時速20公里以內」之違規行為，為臺中市政府警察
    局第五分局（下稱舉發機關）員警認定該車違反道路交通管
    理處罰條例第40條之規定，逕行對車主即原告掣開第GDJ320
    469號舉發違反道路交通管理事件通知單。被告續於111年1
    月21日以中市裁字第68-GDJ320469號裁決書（下稱原處分）
    ，依道路交通管理處罰條例第40條、第63條第1項第1款及「
    違反道路交通管理事件統一裁罰基準表」之規定，按期限內
    到案之基準，裁處原告第1階段罰鍰新臺幣（下同）1,600元
    並記違規點數1點。
三、原告主張略以：違規時點未有制服員警在現場拍攝取締，該
    路段取締地點未公布於網站，故舉發程序不符法令。大鵬路
    車道分別繪有限速50公里及設有限速40公里之標誌，未依道
    路交通安全規則第93條之規定設置，讓用路人不知道該如何
    遵守等語，並聲明：原處分撤銷，訴訟費用由被告負擔。
四、被告答辯則以：
  ㈠本件應適用之法律依據為道路交通管理處罰條例第40條、第6
    3條第1項第1款、第7條之2第1項第7款、第2項第9款、第3項
    、第85條第第4項、道路交通安全規則第93條第1項等規定。
  ㈡案經轉據舉發機關110年12月17日中市警五分交字第11000575
    62號、111年1月3日中市警五分交字第1100060592號函復說
    明略以：「…二、本分局員警於110年11月29日20時42分，在
    本市○○區○○路○號0000000路燈旁舉發自小客車(車號：0000-
    00、單號：GDJ320469)違反道路交通管理事件案，按道路交
    通安全規則第93條...另查據舉發員警指稱：於上述時、地
    執行機動式測速照相取締超速違規勤務，並依道路交通管理
    處罰條例第7-2條規定，於取締地點前一路口(本市北屯區大
    鵬路與信平路口)設置明顯速限及警告標示(現場拍照存證)
    ，距離測照違規地點160公尺，旨車行經該路段(限速40km/h
    r)經測得時速為55km，違規明確屬實，原依違反同條例第40
    條規定舉發，尚無不符...三、檢附測速採證照片、測速取
    締告示牌(警52)設置照片、測速位置與測速取締告示牌(警5
    2)相對距離圖、測速儀器檢驗合格報告暨舉發明細資料表各
    1份供參。」。
  ㈢次查本件舉發機關亦於違規地點前方160公尺處(臺中市北屯
    區大鵬路、信平路口)設置活動式「最高速限標誌-40」、「
    測速取締標誌」，標誌清楚未遭遮蔽，足供用路人辨識，合
    於道路交通管理處罰條例第7條之2明顯標示之規定。檢視舉
    發機關提供之採證照片，確認0000-00-00 00：42：05時號
    牌5636-F8號小客車(下稱系爭車輛)行經臺中市○○區○○路○號
    0000000路燈旁，遭主機RLRDP號測速儀測得行速55公里/小
    時，速限40公里/小時，超速15公里/小時等情。
　㈣按道路交通管理處罰條例第7條之2第2項但書之規定，科學儀
    器雖應定期於網站公布其設置地點，惟汽車駕駛人系行車速
    度超過規定之最高速限者，不在此限。本案科學儀器設置地
    點本無庸定期公布於網路站，況且「科學儀器執法設備一覽
    表」已有公布其設置，並無原告陳稱機關未依同條項於網路
    上公布設置地點之情。
　㈤原告所舉新聞與本案事實不同，新聞事實係同一路段同時設
    有不同限速之標誌、標線，原告「限速50」係大鵬路於順平
    路、信平路段之限速，惟原告違規地點係大鵬路於信平路與
    經貿路間，並無同一路段設有不同限速標誌以致用路人同時
    受到兩種不同規制之處分而無所適從之情事。
　㈥從上揭資料顯示，舉發機關已於系爭車輛違規之前，於違規
    地點前方160公尺設置「測速取締告示牌(警52)」，同一地
    點(大鵬路與信平路口)交通號誌燈旁設有「限速40」之標誌
    ，標誌清楚未遭遮蔽、亦無汙損不能辨識，任何行經該時段
    之用路人於注意交通號誌燈之同時，應亦能注意上揭限速標
    誌，系爭車輛行經上揭標誌，當時並無不能注意控制行速及
    限速標誌之情事，自有過失，理應受罰等語，並聲明：原告
    之訴駁回，訴訟費用由原告負擔。
五、本院之判斷：
  ㈠按「汽車駕駛人，行車速度，超過規定之最高時速，或低於
    規定之最低時速，除有第43條第1項第2款情形外，處新臺幣
    1千2百元以上2千4百元以下罰鍰。」、「汽車駕駛人有下列
    各款所列條款之一者，除依原條款處罰鍰外，並予記點：一
    、有…第40條…情形之一者，各記違規點數1點。」，道路交
    通管理處罰條例第40條、第63條第1項第1款定有明文。又依
    違反道路交通管理事件統一裁罰基準表之規定，機車駕駛人
    行車速度，超過規定之最高時速逾20公里至40公里以內，期
    限內繳納罰鍰或到案聽候裁決者，統一裁罰基準1,600元。
  ㈡原告雖主張違規時點未有制服員警在現場拍攝取締，該路段
    取締地點未公布於網站，故舉發程序不符法令云云。惟查：
　　⒈依本件超速違規之測速採證相片（見本院卷第111頁）所示
      ，日期：2021/11/29、時間：20：42：05、超速、主機：
      14K09、地點：臺中市○○區○○○號0000000路燈旁、速限：4
      0km/hr、車速：55km/hr、合格證號：J0GA0000000A，且
      經檢視受測車輛即為系爭車輛（車牌號碼為0000-00號）
      無誤。又本件舉發超速違規之雷達測速儀（廠牌為SUNHOU
      SE、型號為主機：RLRDP、器號為主機：14K09、檢定合格
      單號碼為J0GA0000000A）業於110年11月10日檢定合格，
      有效期限至111年月30日止。上開資料與測速採證相片所
      示：「合格證號：J0GA0000000A、工機器號RLRDP」互核
      相符，有經濟部標準檢驗局委託財團法人工業技術研究院
      核發雷達測速儀檢定合格證書（見本院卷第112頁）在卷
      可按。而雷達測速儀器已列為法定度量衡器之測速設備裝
      置，衡諸度量衡法第5條、度量衡器檢定檢查辦法第3條第
      1項第6款及第17條第1項之規定，與大眾有關之公務檢測
      儀器，既經由國家專責機關檢定合格後加以使用，自能昭
      得公信，是於本件舉發違規時（即110年11月29日），舉
      發機關所用之雷達測速儀尚在檢定合格有效期限內，其準
      確性及正確性應值信賴，故於上開時、地為此雷達測速儀
      器測得系爭車輛之行車速度為55km/hr之證據資料，當無
      違誤。
    ⒉按內政部警政署95年6月6日訂定之交通違規稽查與輕微違
      規勸導作業注意事項（係內政部警政署所為關於內部之業
      務處理方式之行政規則）肆、具體作法一、交通違規稽查
      （逕行舉發）3、5分別規定：「以『非固定式』科學儀器採
      證違規時，其執勤地點、項目應經主管核定，不得以『便
      衣執勤』。」、「照相採證時，應著制服於明顯處所公開
      執法，並將違規要件完整攝入。」，嗣於103年4月23日，
      交通違規稽查與輕微違規勸導作業注意事項將前開肆、具
      體作法一、交通違規稽查（逕行舉發）5之規定予以刪除
      ，並修正3為：「以『非固定式』科學儀器採證違規時：（1
      ）執勤地點、項目應經主管核定。（2）應著制服，並將
      違規要件完整攝入，非經主官核准，不得以『便衣執勤』。
      」據此，足知警員以「非固定式」科學儀器採證違規時已
      無「應於明顯處所公開執法」之限制；另本件既係「逕行
      舉發」，自亦無行政罰法第33條所指「應向行為人出示有
      關執行職務之證明文件或顯示足資辨別之標誌，並告知其
      所違反之法規」之適用。
　　⒊再按行為時道路交通管理處罰條例第7條之2第2項：「前項
      第七款之科學儀器應採固定式，並定期於網站公布其設置
      地點。但汽車駕駛人之行為屬下列情形之一者，不在此限
      ：…九、行車速度超過規定之最高速限或低於規定之最低
      速限。」規定可知，以「固定式」科學儀器逕行舉發，應
      定期於網站公布其設置地點，然本件舉發機關係以「非固
      定式」，自無需於網站上定期公告周知，是原告主張該路
      段取締地點未公布於網站，故舉發程序不符法令云云，即
      非可採。又查本件違規地點係大鵬路於信平路與經貿路間
      ，並非同一路段設有不同限速標誌之情形，是原告主張大
      鵬路車道分別繪有限速50公里及設有限速40公里之標誌，
      未依道路交通安全規則第93條之規定設置云云，核與遭舉
      發事實不符，亦非可採。
六、綜上所述，原告違規事證明確，被告依法所為原處分並無違
    誤，原告訴請撤銷，為無理由，應予駁回。
七、本件第一審裁判費為300 元，應由原告負擔，爰確定第一審
    訴訟費用額如主文第2 項所示。
據上論結，本件原告之訴為無理由，依行政訴訟法第237 條之7
、第98條第1 項前段、第237 條之8 第1 項，判決如主文。
中　　華　　民　　國　　111 　年　　7 　　月　　26　　日
　　　　　　　　　行政訴訟庭　法　官　楊萬益
以上正本證明與原本無異。
如不服本判決，應於判決送達後20日內，向本院提出上訴狀並表
明上訴理由（原判決所違背之法令及其具體內容或依訴訟資料可
認為原判決有違背法令之具體事實），其未表明上訴理由者，應
於提出上訴後20日內向本院補提理由書（上訴狀及上訴理由書均
須按他造人數附繕本，如未按期補提上理由書，則逕予駁回上訴
），並應繳納上訴裁判費新臺幣750元。
中　　華　　民　　國　　111 　年　　7 　　月　　26　　日
　　　　　　　　　　　　　　　書記官　林柏名